【裁判字號】    99,訴,98
【裁判日期】    990630
【裁判案由】    偽造文書
【裁判全文】
臺灣桃園地方法院刑事判決                99年度訴字第98號
公  訴  人  臺灣桃園地方法院檢察署檢察官
被      告  甲○○
上列被告因偽造文書案件，經檢察官提起公訴（97年度調偵字第
613號），本院判決如下︰
    主  文
甲○○行使偽造私文書，足以生損害於公眾及他人，處有期徒刑
參月，如易科罰金，以銀元參佰元即新臺幣玖佰元折算壹日；減
為有期徒刑壹月又拾伍日，如易科罰金，以銀元參佰元即新臺幣
玖佰元折算壹日。
    事  實
一、緣甲○○前於民國八十七、八十八年間經營全亞洲聯合工程
    有限公司（址設：桃園縣桃園市○○路五四九號四樓，下稱
    全亞洲公司），丙○○為全亞洲公司之承包商，二人因而有
    業務上往來，後因全亞洲公司經營不善，甲○○乃另籌設金
    亞洲聯合工程有限公司（址設：桃園縣中壢市○○○路七二
    ○號五樓，下稱金亞洲公司），金亞洲公司於八十八年三月
    十六日設立登記，甲○○為金亞洲公司之實際負責人，不知
    情之郭憲哲（業經檢察官為不起訴處分確定）為金亞洲公司
    之股東兼董事即負責人。因郭憲哲於八十八年五月底至六月
    間向甲○○提出退股及辭去擔任金亞洲公司董事之要求，並
    要求甲○○盡速找人接任郭憲哲所留之金亞洲公司之股東及
    董事職務。甲○○明知未經丙○○之同意擔任金亞洲公司之
    股東及董事，竟基於行使偽造私文書及使公務員登載不實文
    書之犯意，於八十八年九月十六日前某日，甲○○將丙○○
    前於擔任全亞洲公司之承包商時為具領工程款所交付之「丙○○」印章及國民身分證交予不知情之會計師事務所員工，
    由該會計事務所持上開印章在八十八年九月二十日「申請書
    」董事（新）欄盜蓋「丙○○」印文一枚、八十八年九月十
    六日「金亞洲聯合工程有限公司股東同意書」全體股東欄盜
    蓋「丙○○」印文一枚及日期欄旁「丙○○」盜蓋印文一枚
    、八十八年九月十六日「金亞洲聯合工程有限公司公司章程
    」最末處盜蓋「丙○○」印文二枚、丙○○國民身分證影本
    騎逢處盜蓋「丙○○」之印文一枚及「有限公司變更登記事
    項卡」有限公司負責人印章欄盜蓋「丙○○」之印文一枚，
    偽以表示丙○○同意擔任金亞洲公司股東及董事，並於八十
    八年九月二十九日蓋印完成後，將上開偽造完成之「申請書
    」暨所附之「金亞洲聯合工程有限公司股東同意書」及「金
    亞洲聯合工程有限公司修改章程」及「有限公司變更登記事
    項卡」等文書交予經濟部申請公司變更登記，而行使之，並
    使承辦公務員為形式審查後，於八十八年十月五日將丙○○
    為金亞洲公司股東及董事之不實事項，登載於職務所掌之公
    文書上，足以生損害於丙○○及商業主管機關對於公司登記
    事項記載之正確性。嗣因金亞洲公司積欠營利事業所得稅未
    繳納，經財政部臺灣省北區國稅局通知丙○○，始悉上情。
二、案經丙○○訴由臺灣桃園地方法院檢察署檢察官偵查起訴。
    理  由
一、按傳聞法則之重要理論依據，在於傳聞證據未經當事人之反
    對詰問予以核實，乃予排斥，惟若當事人已放棄對原供述人
    之反對詰問權，於法院審判時表明同意該等傳聞證據可作為
    證據，基於證據資料愈豐富，愈有助於真實發現之理念，並
    貫徹刑事訴訟法修法加重當事人進行主義之精神，確認當事
    人對於證據能力有處分權之制度，傳聞證據經當事人同意做
    為證據，法院認為適當者，亦得為證據。另當事人於調查證
    據時，對於傳聞證據表示「沒有意見」，而未於言詞辯論終
    結前聲明異議，應視為已有將該等傳聞證據採為證據之同意
    ，此刑事訴訟法第一百五十九條之五定有明文。本案被告甲○○於本院審理程序中已表示對卷內人證、書證、物證之證
    據能力均無意見，本院審理時，被告對被告以外之人於審判
    外之陳述之證據能力並未表示意見，迄本院言詞辯論終結前
    ，被告亦未爭執本案證據之證據能力，依刑事訴訟法第一百
    五十九條之五第二項之規定，應視為被告已同意本案相關之
    傳聞證據均可做為證據，本院斟酌本案卷內之證據並非非法
    取得，亦無證明力明顯過低之情形，且經本院於審判期日依
    法進行證據之調查、辯論，被告於訴訟上之程序權，已受保
    障，前揭各該證據，均得採為證據。
二、訊據被告固坦承為金亞洲公司之實際負責人，且告訴人丙○○是接任郭憲哲為金亞洲公司之董事及股東等情，惟矢口否
    認有何行使偽造私文書、使公務員登載不實文書之犯行，並
    辯稱：當時是告訴人同意接替郭憲哲擔任金亞洲公司之董事
    及股東云云。惟查：
  (一)被告前於民國八十七、八十八年間經營全亞洲公司，告訴人
    丙○○為全亞洲公司之承包商，被告與告訴人二人因而有業
    務上往來，後因全亞洲公司經營不善，被告乃另籌設金亞洲
    公司，金亞洲公司於八十八年三月十六日完成公司設立登記
    ，被告為金亞洲公司之實際負責人，證人郭憲哲則為金亞洲
    公司之股東兼董事即登記負責人，鄧順圓、黃燦榮、鄭志強
    、鄭雲慧為金亞洲公司成立時之股東；嗣於八十八年六月間
    ，郭憲哲向被告提出退股及辭去擔任金亞洲公司董事之要求
    ，而於同年九月二十九日向經濟部申請負責人及章程修改等
    變更登記，郭憲哲、黃燦榮及鄭志強退股，改分由告訴人丙○○、胡永新、張正芳承受擔任股東，並由告訴人擔任董事
    ，於同年十月五日經濟部發函金亞洲公司准予變更登記。嗣
    後金亞洲公司因自行停止營業六個月以上，由經濟部於九十
    二年九月二十九日發函命令金亞洲公司解散，並於九十三年
    三月十一日為廢止登記。因金亞洲公司未繳納八十八年一期
    營利事業所得稅新臺幣（下同）二萬七千七百七十八元，由
    財政部臺灣區北區國稅局中壢稽徵所於九十五年間開立稅單
    通知告訴人繳納等情，業據證人即告訴人丙○○證述明確（
    見臺灣桃園地方法院檢察署九十七年度調偵字第六一三號卷
    第六三頁至第六六頁），核與證人鄧順圓、郭憲哲、胡永新
    、張正芳、鄭志強、黃燦榮、鄭雲慧證述情節大致相符（見
    臺灣桃園地方法院檢察署九十六年度他字第三二五一號卷第
    三一頁至第三二頁、九十七年度偵字第一七○○一號卷第一
    三頁至第一四頁、上開調偵卷第三六頁至第三八頁、第四一
    頁至第四六頁），復有桃園縣政府營利事業登記公示詳細資
    料、有限公司設立登記事項卡、有限公司變更登記事項卡、
    股東同意書、經濟部公司執照、財政部臺灣省北區國稅局八
    十八年一期稅額繳款書、公司資料查詢、金亞洲公司案卷等
    件附卷可按（見上開他字第三二五一號卷第四頁至第一一頁
    、第四六頁臺灣桃園地方法院檢察署九十六年度他字第三四
    七六號卷第五頁、第九頁），且為被告所不否認，是上開事
    實，首堪認定。
  (二)被告固以前情置辯，然依證人即告訴人丙○○於本院審理時
    證稱：當初被告先經營一家位於桃園市○○路之全亞洲公司
    ，伊為全亞洲公司之小包，後來全亞洲公司快結束時，被告
    說服伊成立另一家公司一起打拚，但因被告應該要給付的工
    程款，伊沒有完全收到，伊請被告要先將積欠工程款付清後
    ，再談成立新公司的事情，我們就鬧得不愉快，伊就沒有再
    參與新公司後來成立的事情了，但伊有介紹一些工程上的朋
    友，如：黃燦榮，跟被告一起合夥成立公司。後來約於八十
    八年七月間，被告請伊幫忙新公司即金亞洲公司工程相關事
    宜，伊就到金亞洲公司任職約二個月，任職期間沒有正式職
    務也沒有領到薪水，就離職了，工作內容為做一些消防現場
    維修、估價。伊到金亞洲公司任職時，一直以為被告本人是
    負責人，後來伊接到稅單後去查，才知道前任負責人是郭憲
    哲，後任負責人是伊，但伊並未同意被告以伊名義擔任金亞
    洲公司股東或負責人，被告僅有跟伊提議要伊擔任金亞洲公
    司的負責人，但是伊說沒有錢，因此沒有答應被告擔任公司
    負責人。伊任職金亞洲公司前後，都沒有看過卷附金亞洲聯
    合公司有限股東同意書、公司章程、申請書等文件，是後來
    伊去經濟部中部辦公室調閱公司資料時才看到有這份同意書
    ，而同意書上的章並非伊或伊授權他人所蓋，但印章是否是
    伊的並不確定。至於卷內所附伊身分證文件，可能是因伊有
    承攬全亞洲公司的一些小型工程，向全亞洲公司請款時，因
    伊沒有設立公司，而是以領薪資的方式請領工程款，所以伊
    有拿過身分證件影本給被告。再來伊曾經在金亞洲公司任職
    過，所以也有交身分證影本給被告過，讓被告申報工資。伊
    任職金亞洲公司期間，有聽說前任負責人郭憲哲不要做了，
    其他的，伊就沒有在意等語（見本院卷第四一頁至第四四頁
    ），核與證人丙○○於偵查中證稱曾是被告設立之全亞洲公
    司外包廠商，全亞洲公司結束時，被告曾與其討論成立新公
    司事宜，因被告未付清工程款而有爭執，遂未再討論成立新
    公司事宜，之後因被告需要幫忙經被告請求有到金亞洲公司
    任職，金亞洲公司實際負責人為被告，被告未曾要伊擔任金
    亞洲公司負責人等情大致相符（見上開調偵卷第六三頁至第
    六六頁），而審酌金亞洲公司積欠之營利事業所得稅金額僅
    二萬多元，數額尚屬輕微，告訴人雖與被告就該數額由誰繳
    納未達成協議，衡情，應不致虛構羅織上開犯罪事實入被告
    於罪，另告訴人曾為全亞洲公司之小包且曾在金亞洲公司任
    職之事實，為被告所不否認，告訴人證稱曾為領取工程款而
    交付身分證件等語，亦合於常情，是告訴人上開證詞，堪以
    採信。顯見被告確為金亞洲公司實際負責人，於八十八年七
    月間曾要求告訴人進入金亞洲公司任職，且在金亞洲公司原
    股東及董事郭憲哲不願繼續擔任該公司股東及董事時，未經
    告訴人同意將告訴人列為承受郭憲哲所留之股東及董事職務
    等情至為灼然。又依告訴人上開證稱曾為被告經營全亞洲公
    司時期之承包商，並因具領工程款之情事，而交付身分證件
    予被告，然卷附同意書上之印章是否是伊的並不確定等語，
    可知告訴人於承包全亞洲公司工程時期，業已交付身分證件
    予被告供具領工程款，衡情，一般為具領工程款時為免事後
    爭議，均會製作收據等文件，以確認告訴人已收取工程款，
    此時，被告亦可能要求告訴人須一併交付告訴人之印章，供
    蓋印所用；況且告訴人亦不確定卷附同意書上印文之印章是
    否為其所有，依罪證有疑，利於被告之原則，堪認上開「申
    請書」、「金亞洲聯合工程有限公司股東同意書」、「金亞
    洲聯合工程有限公司公司章程」、丙○○國民身分證影本騎
    逢處及「有限公司變更登記事項卡」內「丙○○」印章為告
    訴人提供而遭被告交予他人盜蓋無訛。
  (三)又被告曾於偵查中供稱請告訴人擔任金亞洲公司人頭股東時
    乙○○在場云云一節，然依證人乙○○於本院審理時證稱：
    伊曾經在金亞洲公司及全亞洲公司任職過，全亞洲公司是金
    亞洲公司的前身，全亞洲公司位於桃園市○○○路上，營業
    項目為幫一般大樓、工廠、建築物做消防申報及消防器材的
    買賣、檢修等與建築物公共安全檢查有關業務。金亞洲公司
    是位於桃園縣中壢市○○○路上。伊在全亞洲公司及金亞洲
    公司都是擔任消防檢修工作，分別任職多久忘了，伊只知道
    總共在這兩家公司任職約一年多，在金亞洲公司任職到八十
    八年十月間，全亞洲公司之負責人為甲○○；金亞洲公司負
    責人為郭憲哲，但實際經營金亞洲公司的人是甲○○，當時
    郭憲哲與甲○○一起合作，甲○○是主要負責人，甲○○會
    介紹伊為特別助理。伊不記得是伊還是郭憲哲先從金亞洲公
    司離職的，郭憲哲離職後，金亞洲公司是由何人接任負責人
    ，伊也不清楚。丙○○是全亞洲公司的小包，公司若是有消
    防器材的檢修就發包給丙○○，由他負責檢修。丙○○後來
    也持續有與金亞洲公司配合，就伊所知同樣是大包、小包的
    關係。另丙○○應該有在金亞洲公司任職，伊有與丙○○在
    金亞洲公司曾為同事相處過，但是伊不清楚丙○○與甲○○
    的關係。伊也不清楚丙○○離職的過程，更不知道金亞洲公
    司後來變更負責人為丙○○的過程。金亞洲公司成立時，甲○○沒有找伊當股東，伊不清楚他找何人當股東，掛名的股
    東有誰，伊沒有印象，伊只知道金亞洲公司有郭憲哲擔任股
    東，甲○○邀請何人擔任股東或掛名股東時，都沒有問過伊
    ，而甲○○與任何人談論擔任股東的內容，伊不清楚等語（
    見本院卷第五三頁背面至第五七頁背面），審酌證人乙○○
    既曾在被告所經營之全亞洲公司及金亞洲公司任職，與被告
    應有較深之情誼，衡情實無偏頗告訴人立場之虞；然依證人
    乙○○上開證詞，證人乙○○僅知悉郭憲哲擔任金亞洲公司
    之股東之事實，對於被告有無找告訴人擔任股東，證人乙○○並不知情，而此部分之證詞已與被告上開辯稱證人乙○○
    在場云云大相逕庭，顯見證人乙○○並未在場見聞告訴人有
    同意被告接任金亞洲公司股東及董事之情。
  (四)另被告先於偵查中供稱：伊沒有在金亞洲公司任職，也沒有
    與丙○○在金亞洲公司共事過，當時伊經營全亞洲公司，和
    金亞洲公司有業務往來，鄧順圓與郭憲哲原來是伊全亞洲公
    司之員工，後來他們自行設立金亞洲公司，伊與金亞洲公司
    沒有關係云云（見上開他字第三二五一號卷第四四頁至第四
    五頁），又於偵查中及本院審理時改稱：金亞洲公司實際負
    責人是伊，因為伊原先經營全亞洲公司，該公司財務不善，
    股東之間打官司，伊召集公司幹部、丙○○，將全亞洲公司
    資源轉到新公司即另成立金亞洲公司，由郭憲哲當負責人，
    其他人擔任股東云云（見上開調偵卷第一三頁至第一四頁、
    第六六頁至第六七頁、本院九十八年度審訴字第三一五○號
    卷第二六頁背面至第二七頁），審酌被告對究是否為金亞洲
    公司之實際負責人、與金亞洲公司有無任何關係、有無與告
    訴人一起在金亞洲公司共事等情，前後供述不一，已見情虛
    ；再者，苟如被告所供稱當時成立金亞洲公司有與告訴人商
    議，由告訴人擔任股東，何以金亞洲公司實際成立時，告訴
    人並非金亞洲公司之原始股東，反於證人郭憲哲提出退股後
    ，始由告訴人接任，此部分亦未據被告提出合理之說詞；況
    且，被告如確已得告訴人同意擔任金亞洲公司之股東及董事
    ，則於偵查中說出實情即可，為何卻先編造與金亞洲公司並
    無任何關係之謊言，顯見被告上開辯稱經由告訴人同意云云
    ，委不足採。
  (五)末查證人郭憲哲於偵查中證稱：伊之前在全亞洲公司上班，
    因而認識甲○○，甲○○說要成立另一家公司，請伊擔任董
    事，有賺錢可以分紅，伊有授權甲○○成立金亞洲公司，甲○○是實際負責人，伊離開金亞洲公司後，甲○○有說金亞
    洲公司負責人變更為丙○○，但伊不知道丙○○有無同意等
    語（見上開他字第三二五一號卷第三一頁、上開偵卷第一三
    頁）、證人即金亞洲公司股東鄧順圓於偵查中證稱：伊認識
    甲○○、郭憲哲，是全亞洲公司同事，丙○○是協力廠商。
    全亞洲公司要結束改成立金亞洲公司，甲○○有提到要湊股
    東人數，伊不知道有無在股東名單內，甲○○是金亞洲公司
    董事長，伊不知道丙○○為何變成金亞洲公司董事等語（見
    上開調偵卷第四五頁）、證人即金亞洲公司股東胡永新於偵
    查中證稱：伊與甲○○不熟，並未擔任金亞洲公司之股東，
    不知道被列為該公司股東等語（見上開他字第三二五一號卷
    第五七頁至第五八頁、上開調偵卷第三六頁）、證人即金亞
    洲公司股東鄭雲慧於偵查中證稱：因為甲○○是伊前夫，伊
    有擔任金亞洲公司股東，丙○○不是全亞洲公司的人，也沒
    有在金亞洲公司擔任任何職務，伊不知道金亞洲公司有辦理
    變更負責人為丙○○之登記等語（見上開調偵卷第四六頁）
    ，由上開證人之證詞可認證人郭憲哲、鄭雲慧均知悉擔任金
    亞洲公司股東之事，惟證人鄧順圓、胡永新卻對擔任金亞洲
    公司股東之事毫無所悉，且上開證人除證人郭憲哲經由被告
    告知外，均不知道告訴人後來擔任金亞洲公司股東及董事之
    情，縱證人郭憲哲知悉告訴人擔任金亞洲公司股東及董事，
    然其得知之管道是經被告而來，是上開證人之證詞亦無法證
    明被告是經告訴人同意，難為被告有利之認定。
  (六)綜上所述，被告上開所辯，委不足採。本件事證明確，被告
    上揭犯行，堪以認定，應予依法論科。
三、論罪科刑
  (一)被告行為後，刑法部分條文業於九十四年一月七日修正，於
    九十四年二月二日公布，並於九十五年七月一日施行。按行
    為後法律有變更者，適用行為時之法律。但行為後之法律有
    利於行為人者，適用最有利於行為人之法律，刑法第二條第
    一項定有明文（刑法第二條係規範行為後法律變更所生新舊
    法律比較適用之準據法，是刑法第二條本身雖經修正，但該
    條文既屬適用法律之準據法，本身尚無比較新舊法之問題，
    應逕適用裁判時之刑法第二條規定以決定適用之刑罰法律）
    。又比較時應就罪刑有關之共犯、未遂犯、想像競合犯、牽
    連犯、連續犯、結合犯，以及累犯加重、自首減輕暨其他法
    定加減（如身分加減）與加減例等一切規定，綜其全部罪刑
    之結果而為比較（最高法院九十五年第八次刑事庭會議決議
    參照）。
  1.被告行為後，刑法第三十三條第五款業已修正規定「罰金：
    新臺幣一千元以上，以百元計算之。」，與修正前舊刑法第
    三十三條第五款規定「罰金：一元（按係銀元，折算為新臺
    幣三元）以上。」不同。比較新舊法結果，以舊法較有利於
    行為人，新法並無對被告較為有利之情形。
  2.修正後刑法第五十五條後段關於牽連犯業已刪除，如依修正
    前刑法第五十五條後段，行為人犯一罪而方法或結果之行為
    犯他罪名者，應從一重處斷，然依新刑法規定則應分論併罰
    之。經新舊法比較結果，自以適用修正前之刑法第五十五條
    後段牽連犯之規定較有利於被告，而應適用修正前該條規定
    。
  3.被告行為後，業已增訂刑法施行法第一條之一，並規定：「
    中華民國九十四年一月七日刑法修正施行後，刑法分則編所
    定罰金之貨幣單位為新臺幣。九十四年一月七日刑法修正時
    ，刑法分則編未修正之條文定有罰金者，自九十四年一月七
    日刑法修正施行後，就其所定數額提高為三十倍。但七十二
    年六月二十六日至九十四年一月七日新增或修正之條文，就
    其所定數額提高為三倍。」，是就現行刑法中，有關於罰金
    刑最高度處罰之規定已有修正，惟經比較增訂之刑法施行法
    第一條之一與被告於上揭行為時之罰金罰鍰提高標準條例第
    一條前段、現行法規所定貨幣單位折算新臺幣條例第二條結
    果，二者規定適用之結果並無不同，依最高法院九十五年第
    二十一次刑事庭會議決議意旨，應依一般法律適用原則，適
    用裁判時法。
  4.綜上所述，本件經綜合比較之結果，應以修正前刑法之規定
    較有利於被告，自應一體適用修正前刑法之規定。
  (二)查被告於上開「申請書」暨所附之「金亞洲聯合工程有限公
    司股東同意書」、「金亞洲聯合工程有限公司修改章程」及
    「有限公司變更登記事項卡」盜蓋「丙○○」印章，具有表
    示告訴人同意擔任金亞洲公司之股東及董事，足見上開「申
    請書」暨所附「金亞洲聯合工程有限公司股東同意書」、「
    金亞洲聯合工程有限公司修改章程」及「有限公司變更登記
    事項卡」具有私文書之性質。被告偽造上開「申請書」暨所
    附之「金亞洲聯合工程有限公司股東同意書」、「金亞洲聯
    合工程有限公司修改章程」及「有限公司變更登記事項卡」
    ，自足生損害於丙○○及公司登記事項記載之正確性。核被
    告所為，係犯刑法第二百十六條、第二百十條行使偽造私文
    書罪、同法第二百十四條明知為不實之事項，而使公務員登
    載於職務上所掌公文書罪。被告上開盜用「丙○○」印文而
    偽造私文書，及持以向經濟部行使，均係利用不知情之人所
    為，為間接正犯。又被告盜用印文之行為，為偽造私文書行
    為之部分行為；其偽造私文書之低度行為，為行使偽造私文
    書之高度行為所吸收，均不另論罪。被告所犯行使偽造私文
    書罪及明知為不實之事項而使公務員登載於職務上所掌公文
    書罪二罪間，有方法、結果之牽連關係，應依修正前刑法第
    五十五條規定從一重論以行使偽造私文書罪。爰審酌被告為
    金亞洲公司之實際負責人，竟未得告訴人之同意即將告訴人
    列為金亞洲公司之股東及董事，而以上開方式偽造文書持以
    向經濟部承辦人員行使使公務員登載不實，及金亞洲公司未
    依法繳納營利事業所得稅，致告訴人因為登記之董事即名義
    負責人，而遭國稅局催繳，受有損害，且迄今未與告訴人達
    成和解繳納欠繳之營利事業所得稅，兼衡事後否認犯行等一
    切情狀，量處如主文所示之刑，另被告行為後，罰金罰鍰提
    高標準條例業已廢止，而刑法第四十一條第一項前段關於易
    科罰金之折算標準分別於九十年一月十日及九十四年二月二
    日修正公佈，並各於九十年一月十二日及九十五年七月一日
    生效施行，易科罰金之適用範圍擴大為最重本刑五年以下有
    期徒刑之罪，已由舊法之以銀元一百元、二百元、三百元折
    算一日修正為以新臺幣一千元、二千元、三千元折算一日，
    因屬科刑規範事項之變更，其折算標準為裁判時所應諭知，
    自有就新舊法規定比較之必要，經比較新舊法結果，以被告
    行為時之九十年一月十二日生效施行之刑法第四十一條之規
    定較為有利於被告，是被告應依前述修正前刑法第四十一條
    第一項前段、廢止前罰金罰鍰提高標準條例第二條、現行法
    規所定貨幣單位折算新臺幣條例第二條之規定，諭知易科罰
    金之折算標準。又按中華民國九十六年罪犯減刑條例業經立
    法院三讀通過，總統公布，並定於九十六年七月十六日施行
    ，本件被告所犯之上開行使偽造私文書罪及使公務員登載不
    實罪，犯罪時間均係在九十六年四月二十四日以前，且本院
    前開所宣告之刑，尚未逾同條例第三條第一項本文所規定不
    予減刑之刑度，自應依同條例第二條第一項第三款之規定，
    就被告前揭所宣告之有期徒刑，予以減刑二分之一，並依修
    正前刑法第四十一條第一項前段、廢止前罰金罰鍰提高標準
    條例第二條之規定、現行法規所定貨幣單位折算新臺幣條例
    第二條之規定，諭知易科罰金之折算標準。末按刑法第二百
    十九條所定不問屬於犯人與否沒收之者，以偽造之印章、印
    文或署押為限，盜用者不在其列，是盜用印章所作成之印文
    並非刑法第二百十九條所指「偽造之印文」，不在該法條所
    定必沒收之列（最高法院四十八年台上字第一五三三號判例
    、七十五年度台上字第六六五一號判決要旨參照）。基此，
    就被告利用不知情之會計事務所員工在上開偽造之八十八年
    九月二十日「申請書」董事（新）欄、八十八年九月十六日
    「金亞洲聯合工程有限公司股東同意書」全體股東欄、八十
    八年九月十六日「金亞洲聯合工程有限公司修改章程」最末
    處、丙○○國民身份證影本騎逢處及「有限公司變更登記事
    項卡」有限公司負責人印章欄盜蓋「丙○○」之印文，均屬
    真正之印文，自均無諭知沒收之餘地。至上開偽造之「申請
    書」暨所附之「金亞洲聯合工程有限公司股東同意書」、「
    金亞洲聯合工程有限公司修改章程」及「有限公司變更登記
    事項卡」，業據被告委由會計師事務所交予經濟部行使，已
    非屬被告所有，爰無從依刑法第三十八條第一項第二款宣告
    沒收，附此敘明。
據上論斷，應依刑事訴訟法第二百九十九條第一項，修正後刑法
第二條第一項前段，刑法第二百十六條、第二百十條、第二百十
四條，修正前刑法第五十五條，九十年一月十二日生效施行之刑
法第四十一條第一項前段，刑法施行法第一條之一第一項、第二
項前段，廢止前罰金罰鍰提高標準條例第二條，現行法規所定貨
幣單位折算新臺幣條例第二條之規定，中華民國九十六年罪犯減
刑條例第二條第一項第三款、第七條、第九條，判決如主文。
本案經檢察官黃俊華到庭執行職務。
中    華    民    國    99    年    6     月    30    日
                  刑事第九庭  審判長  法  官  吳為平
                                      法  官  黃立昌
                                      法  官  林玉蕙
以上正本證明與原本無異。
如不服本判決應於收受判決後10日內向本院提出上訴書狀，並應
敘述具體理由。其未敘述上訴理由者，應於上訴期間屆滿後20日
內向本院補提理由書( 均須按他造當事人之人數附繕本) 「切勿
逕送上級法院」。
                                      書記官  魏里安
中    華    民    國    99    年    6    月    30    日
附錄本案論罪科刑法條：
中華民國刑法第210 條規定：
（偽造變造私文書罪）
偽造、變造私文書。足以生損害於公眾或他人者，處5 年以下有
期徒刑。
中華民國刑法第216 條規定：
（行使偽造變造或登載不實之文書罪）
行使第210 條至第215 條之文書者，依偽造、變造文書或登載不
實事項或使登載不實事項之規定處斷。
中華民國刑法第214 條規定：
（使公務員登載不實罪）
明知為不實之事項，而使公務員登載於職務上所掌之公文書，足
以生損害於公眾或他人者，處3 年以下有期徒刑、拘役或5 百元
以下罰金。

司法院資訊處製作；財團法人民間司法改革基金會備份。
